# 地方小型金融企业非信贷资产问题

提问人：violla123 时间：2023-03-14 16:24:50
1.目前所审计行社已全部执行新金融工具准则，按照预期损失法，资金业务（含存放同业、债券投资）计提的减值准备较少，故行社又补计提了减值；目前所计提减值大于按照五级分类的比例应计提的减值。
审计时是按照1.5%计提减值损失，多余的部分冲回，还是按照行社账面实际计提数确认，还是说应该按照逾期损失法不考虑五级分类来计提减值？
2.固定资产、在建工程和无形资产是否需要按照五级分类计提减值准备，行社多计提的减值，审计时是否需要冲回？
3.内部退养人员计算辞退福利现值时，应选用什么利率？

回答人：chenyiwei
理论上五级分类只是监管要求，不能直接被引用为会计上计提减值的依据，即应按照预期信用损失法计提，不考虑五级分类。在确保会计上预期信用损失计提充分性的前提下，如果按照监管要求应计提的准备大于会计上已计提的准备，则差额从留存收益中计提一般风险准备。
非信贷资产不适用按五级分类计提准备，应按适用的会计准则（如资产减值准则）计提减值。并且同一资产在同一时点计提的减值，理论上在不同会计主体层面应一致。
内部退养人员计算辞退福利现值，由于一般不会为此类福利建立专门的基金，故应按照企业自身的增量借款利率作为折现率。